【裁判字號】    97,交聲,71
【裁判日期】    970718
【裁判案由】    違反道路交通管理處罰條例聲明異議
【裁判全文】
臺灣花蓮地方法院交通事件裁定          97年度交聲字第71號
原處分機關 交通部公路總局台北區監理所花蓮監理站
異  議  人 甲○○
即受處分人
上列異議人即受處分人因違反道路交通管理處罰條例案件，對於
交通部公路總局台北區監理所花蓮監理站花監違字第裁44-AR000
0000所號所為之處分，聲明異議，本院裁定如下：
    主  文
異議駁回。
    理  由
一、原處分意旨略以：異議人即受處分人甲○○ (以下稱異議人
    )所有之車號XF3-786號重型機車，於民國97年1月6日14時24
    分行經台北市○○路○段與民權西路路口時，因未依規定，
    行駛禁行機車車道，經拍照後為警逕行舉發，並製有97年1
    月14日臺北市政府警察局舉發違反道路交通管理事件通知單
    在案，原處分機關乃依道路交通管理處罰條例第45條第13款
    規定，裁處受處分人罰鍰新臺幣600元並記違規點數一點。
二、異議意旨略以：舉發照片上違規日期為96年1月6日，與台北
    市政府警察局違反道路交通管理事件通知單上之違規時間97
    年1月6日不符，舉發顯有錯誤，為此具狀聲明異議，請求撤
    銷原處分云云。
三、按機器腳踏車不在規定車道行駛者，處新臺幣六百元以上一
    千八百元以下罰鍰，道路交通管理處罰條例第45條第13款規
    定甚明。又汽車駕駛人違反道路交通管理處罰條例第45條者
    ，除依原條款處罰鍰外，並予記違規點數一點，同條例第63
    條第1項第1款，亦有規定。
四、經查，本件逕行舉發所依據之採證照片上，照相機顯示之日
    期為「6 14：24」，並未顯示年、月，而照片左側以人工書
    寫部分則書寫「000000 00：24 」，核與卷附之臺北市政府
    警察局舉發違反道路交通管理事件通知單上記載之違規日期
    不符，此固有採證照片1 張在卷可按。惟經本院向原舉發之
    臺北市政府警局大同分局函查結果，本案違規採證照片所填
    寫之日期為96年1月6日，係員警誤植所致，正確為97年1月6
    日，此有臺北市政府警局大同分局97年3 月18日北市警同分
    交字第09730597200號函1份及檢附之臺北市政府警察局交通
    大隊委外作業中心申訴查詢案件明細表各1 份在卷可按，而
    依上開查詢案件明細表之建檔資料明確記載，本件違規時間
    為「000000 0000」，建檔時間為「970111 」，堪認上開採
    證照片上以人工書寫之「96」部分應係誤植，應以舉發日期
    為違規日期。而異議人到庭對於其名下之車號XF3-786 號重
    型機車，平日均由其子在台北市工作使用之事實，已供述甚
    明，且不爭執本件97年1月6日14時24分之違規行為為其子所
    為及機車仍在其子支配使用中之事實，堪認異議人所有之上
    開機車有本件舉發之違規事實無誤。異議人徒以舉發照片日
    期有誤云云置辯，尚非可採。從而，原處分機關據以援引首
    揭規定，裁處罰鍰新臺幣600 元並記違規點數一點，為無理
    由，應予駁回。
五、據上論斷，應依道路交通案件處理辦法第19條，裁定如主文
    。
中    華    民    國    97    年    7     月    18    日
                  交通法庭      法  官  林碧玲
上列正本證明與原本無異。
如對本裁定不服，應於送達後5日內，向本院提出抗告狀（應抄
附繕本）。
中    華    民    國    97    年    7     月    21    日
                                書記官


司法院資訊處製作；財團法人民間司法改革基金會備份。
